【裁判字號】    97,聲,535
【裁判日期】    970815
【裁判案由】    聲請法官迴避
【裁判全文】
臺灣彰化地方法院民事裁定  97年度聲字第535號
聲  請  人  甲○○
上列聲請人與許火進間請求分割共有物事件（95年度訴字第711
號），聲請法官迴避，本院裁定如下：
    主  文
聲請駁回。
    理  由
一、本件聲請意旨略以：聲請人與許火進間請求分割共有物事件
    （95年度訴字第711號），分由貴院張德寬法官審理，該案
    於民國97年7月24日言詞辯論時，聲請人陳述意見及主張遭
    張德寬法官數度打斷並惡言辱罵（請調閱法庭錄音），足認
    張德寬法官執行職務有偏頗之虞，爰依民事訴訟法第33條第
    1項第2款規定，聲請該法官迴避等語。
二、按民事訴訟法第33條第1項第2款規定法官有應自行迴避而不
    自行迴避以外之情形，足認其執行職務有偏頗之虞，據而聲
    請法官迴避者，應以法官對於訴訟標的有特別利害關係，或
    與當事人之一造有密切之交誼或嫌怨，或基於其他情形客觀
    上足疑其為不公平之審判者為其原因事實；若僅憑當事人之
    主觀臆測，或認法官指揮訴訟欠當，或於曉諭發問態度欠佳
    ，不能認為執行職務有偏頗之虞而據為聲請迴避之原因（最
    高法院69年台抗字第457號判例、86年度台抗字第265號判決
    要旨參照）。又法官於審理時，應如何向當事人發問或曉諭
    ，令其為事實上及法律上陳述、聲明證據或為其他必要之聲
    明及陳述，為其訴訟指揮權，是法官適度公開心證，曉諭當
    事人為必要之聲明及陳述及就其所主張之事實提出證據，乃
    訴訟指揮權之正當行使，縱當事人對法官之訴訟指揮技巧或
    方式不予認同，然難據以此指摘法官有偏頗之情事。且聲請
    法官迴避之原因，依同法第34條第2項、第284條之規定，應
    提出能即時調查之證據以釋明之。
三、本件聲請人前開指摘承審法官打斷其發言之情事，屬於法官
    對訴訟程序之指揮及心證之適度公開，為法官審理案件必要
    之訴訟指揮權，雖聲請人未能甘服，然亦不可據為法官執行
    職務顯有偏頗之虞之事由。聲請人又謂承審法官惡言辱罵云
    云，惟本院勘驗97年7月24日法庭錄音結果，並無聲請人所
    謂法官有惡言辱罵之情事，有該日法庭錄音光碟1片在卷可
    稽，聲請人上開指稱，尚不足採信。綜上，聲請人聲請法官
    迴避，其所舉之原因均與上述情形不合，且未提出能即時調
    查之證據以釋明之，其聲請法官迴避，不予准許。
四、爰裁定如主文。
中    華    民    國    97    年    8     月    15    日
                民事第二庭      審判長法  官  康弼周
                                      法  官  陳秋錦
                                      法  官  施錫揮
以上正本係照原本作成。
如對本裁定抗告須於裁定送達後10日內向本院提出抗告狀。
中    華    民    國    97    年    8     月    15    日
                                      書記官  黃鏽金


司法院資訊處製作；財團法人民間司法改革基金會備份。
